Inventaris van het archief van de NV Nederlandse Maatschappij voor Nieuw-Guinea (NEGUMIJ), (1920) 1938-1964
Nationaal Archief, Den Haag
- ARCHIEF VAN DE RAAD VAN BEHEER
  - STUKKEN BETREFFENDE BIJZONDERE ONDERWERPEN, B
    - Financiën, III
      - boekhouding, b.
        - Accountantsrapporten uitgebracht aan de Raad van Beheer betreffende de controle van de administratie in Nederlandsch-Indië en de samenstelling van de balans over de boekjaren 1938-1952., 1939-1953; 59; 9 katernen
          Over de periode 1941-1946 werd één gecombineerd verslag uitgebracht.
        - Staten houdende de kasverantwoording in Nederlandsch-Indië opgemaakt door de directie., 1938-1940; 60; 1 omslag
        - Stukken betreffende de opening van rekening-courant bij de Nederlandsch-Indische Handelsbank in Amsterdam, bij het agentschap 's-Gravenhage van de Nederlandsche Handel-Maatschappij en bij de Nederlandsch-Indische Escompto Maatschappij in Amsterdam., 1938-1939; 61; 1 omslag
        - Dagafschriften en halfjaarlijkse overzichten van de rekeningcourant bij de Nederlandsche Handel-Maatschappij., 1938-1939; 62; 1 omslag
        - Stukken betreffende de rekening-courantsaldi van de Negumij bij de Nederlandsche Handel-Maatschappij, factorij Batavia., 1940-1942, 1946; 63; 1 omslag
        - Correspondentie tussen de Nederlandsche Handel-Maatschappij en haar overzeese kantoren betreffende de rekening-courant van de Negumij en de bemoeienis bij de handel in hun produkten, 1946-1961; 64; 1 pak
          Afschriften en doorslagen
        - Boekingsopdrachten van het gedelegeerd lid van de Raad van Beheer aan de Nederlandsche-Handel-Maatschappij en andere banken, met bijbehorende correspondentie., 1950 okt.-1956 dec.; 65; 1 omslag
        - Rekeningen van de aangeschafte kantoorinventaris voor de direktie in Nederlandsch-Indië., 1938-1939; 66; 1 omslag
      - belastingaangelegenheden, c.
        - Stukken betreffende de vennootschaps- en andere belastingen., 1940-1962; 67-68; 2 omslagen
          - Stukken bijeengebracht door het gedelegeerde lid van de Raad van Beheer, 1940-1958., 67
          - Stukken bijeengebracht door de secretaris van de Raad van Beheer, 1957-1962., 68
    - Exploratie en exploitatie, IV
      - algemeen, a.
        - Begrotingen van projekten en overzichten van werkzaamheden van de Negumij, 1938-1939; 69; 1 omslag
        - Verzamelde stukken betreffende de geschiedenis en werkzaamheden van de Negumij., 1939-1955; 70; 1 omslag
        - Doorslagen van brieven van het bestuurslid J.A. Langelaan aan de voorzitter K.F. Zeeman betreffende de voorbereidingen tot oprichting van een instituut voor de openlegging van Nieuw-Guinea., 1950; 71; 1 omslag
        - Verslag van de algemeen procuratiehouder W.H.J. Schwartz over zijn bevindingen tijdens zijn verblijf op Nieuw-Guinea van augustus-december 1950; met conclusies en correspondentie inzake de eventuele hervatting van de werkzaamheden, twee versies, 1951; 72; 1 omslag
        - Correspondentie van het gedelegeerd lid met dr.ir. L.J. van Dijk betreffende zijn proefschrift "Landschapsbedrijven als middel tot opheffing van onontwikkelde streken in Nederlandsch-Indië", met aantekeningen van de leden van de Raad van Beheer en notulen van terzake gehouden vergaderingen., 1940-1943; 73; 1 omslag
        - Ingekomen nota's van de hand van F.C. Muller Kobold betreffende de handelsmogelijkheden op Nieuw-Guinea en de cultuur van bepaalde vezelplanten., 1950; 74; 1 omslag
        - Stukken betreffende de voor- en naoorlogse rechten van de Negumij op gronden op Nieuw-Guinea en de gang van zaken tijdens de oorlog., 1945-1958; 75; 1 omslag
      - landbouw-proefbedrijf "Irene", b.
        - Stukken betreffende de exploratie van de Hollandia-terreinen; met schetskaarten, 1938-1939; 76; 1 omslag
        - Dagboek opgemaakt door de algemeen procuratiehouder betreffende de cartering en het grondonderzoek van de Grimé- en Sekolievlakten, 1939; 77; 1 band
          Afschrift
        - Fotoalbum samengesteld door A.L. Gortmans, algemeen exploratieleider, bij zijn tochten in de omgeving van Hollandia., 1939; 78; 1 katern
        - Stukken betreffende de exploitatie van de proefonderneming "Irene" in de Crimé-vlakte, 1941; 79; 1 omslag
      - landbouw-proefbedrijf in de Ransiki-vlakte, c.
        - Rapport van de algemeen procuratiehouder betreffende zijn bevindingen in de Ransiki-vlakte; met staat van de regenval aldaar., 1954; 80; 1 omslag
        - Nota van de algemeen procuratiehouder betreffende een plan voor het opzetten van proefaanplantingen van cacao, koffie en oliepalm., 81; 1 stuk
        - Aantekeningen naar aanleiding van een bezoek aan het Negumij-proefterrein in de Ransiki-vlakte door dr. P.M. Prillwitz., 1955; 82; 1 katern
        - Stukken betreffende de bestelling van materialen voor het proefbedrijf in de Ransiki-vlakte., 1955-1959; 83; 1 omslag
        - Fotoalbum van de aanplantingen op het landbouw-proefbedrijf in de Ransiki-vlakte., 1956-1961; 84; 1 band
      - onderzoekingen naar de haalbaarheid van: overname van de rubberonderneming "Ransiki", d.
        - "Verslag van het bodemkundig onderzoek van de vlakte der Ransiki en hare omgeving" door F.A. Wentholt, 1938 en "Nota inzake de vestiging eener Gouvernements Landbouwonderneming op Nieuw-Guinea" door A. Evers, 1937; 85; 1 band
        - Stukken betreffende de optie-overeenkomst op de rubberonderneming "Ransiki" van de Gouvernements Landbouwbedrijven., 1938-1940; 86; 3 stukken
        - Stukken betreffende de exploratie van de Ransiki-vlakte; met kaart, 1938-1939; 87; 1 omslag
        - Maandverslagen van de rubberonderneming "Ransiki" van de Gouvernements Landbouwbedrijven, 1938 dec., 1939 april dec.; 88; 1 omslag
        - Ambtelijke brieven ingekomen bij de directie van de Negumij in Batavia betreffende de proefonderneming "Ransiki", 1940-1941; 89; 1 omslag
        - Stukken betreffende de tijdens de oorlog toegebrachte onherstelbare schade aan de proefonderneming "Ransiki"., 1947-1948; 90; 1 omslag
      - onderzoekingen naar de haalbaarheid van: harsexploitatie, e.
        - Dagboek van A.L. Gortmans betreffende de exploraties van gebieden in Nieuw-Guinea waar damarharsen voorkomen., Afschrift. 1939 juli 1939 aug.; 91; 1 stuk
        - Stukken betreffende het bezoek van de algemeen procuratiehouder aan het Indisch Instituut in Amsterdam in verband met onderzoek van copalharsen., 1950-1951; 92; 1 omslag
      - onderzoekingen naar de haalbaarheid van: stichting van een handelsbedrijf, f.
        - Stukken betreffende de mogelijkheden tot stichting van een handelsbedrijf in het zuiden van de "Vogelkop"., 1938-1940; 93; 1 omslag
    - Betrekkingen met derden, V
      - Notulen en nota's afkomstig van en brieven betreffende het Nieuw-Guinea Comité ingekomen bij E. Straatemeier en K.W.J. Michielsen als leden van de werkcommissie van het comité., 1938-1940, 1943, 1948; 94; 1 omslag
      - Stukken betreffende de subsidie voor en de verkoop van een Noemfoors woordenboek, 1940, 1947-1950; 95; 1 omslag
      - Stukken betreffende de kolonisatiemogelijkheden op Nieuw-Guinea., 1946-1949; 96-99; 4 omslagen
        - Stukken betreffende diverse stichtingen en personen betrokken bij de mogelijke kolonisatie op Nieuw-Guinea, 1946-1949., 96
        - Stukken betreffende een plan tot kolonisatie van Nieuw-Guinea ontworpen door L. van Haften, 1949., 97
        - Stukken betreffende een plan tot openlegging van het achterland van Manokwari, het zogenaamde "Manokwariplan"of "30-miljoenplan" van A.F. Wehlburg, 1948-1949., 98
        - Correspondentie van de secretaris van de Raad van Beheer met drs. H. Eggink, hoofd van de dienst "Vorming" van het KNIL, betreffende kolonisatiemogelijkheden op Nieuw-Guinea. 1946 nov.-1947 juli., 99; 1 omslag
      - Stukken betreffende de Kolonisatie-Raad in Batavia ingekomen bij J.W.B. Everts als lid van de raad, 1937-1938; 100-104; 5 omslagen
        Meest gestencild
        Everts was president-direkteur van de K.P.M. in Nederlandsch-Indië en tevens lid van de Raad van Beheer van de Negumij.
        - Notulen van de vergaderingen van de Kolonisatie-Raad en hun contactvergaderingen met kolonisatieverenigingen; met resumé's, 1937-1938., 100
          Incompleet
        - Algemene nota's over de kolonisatie naar Nieuw-Guinea, met correspondentie, 1937-1938., 101
        - Kolonisatie Commissie van het Indo-Europeesch Verbond (projekt De Giesting)., 102
          Vereniging Kolonisatie Nieuw-Guinea (projekt Hollandia).
        - Stichting Kolonisatie Poeloe Laoet., 103
          Stichting Dairi-Landen.
          Stichting Kolonisatie Nieuw-Guinea (projekt Oransbari).
          Stichting M.M.P.P. (Kolonisatiestichting voor Inheemse Intellectuelen).
        - Stichting Immigratie en Kolonisatie Nieuw-Guinea. Kebar-Kolonisatie en de Brassan-Kolonisatie., 104
          Javaanse kolonisaties op Celebes.
      - Stukken betreffende het Nederlandsch Nieuw-Guinea Exploratie Comité, 1946-1948; 105; 1 omslag
        Doorslagen en afschriften
      - Stukken betreffende het ter inzage geven van rapporten inzake exploratiegegevens van de Negumij aan de Directeur van Sociale Zaken te Batavia, 1947-1948; 106; 1 omslag
      - Stukken betreffende de opzegging van lidmaatschappen van organisaties, 1947-1952; 107; 1 omslag
      - Stukken betreffende een tentoonstelling gewijd aan Nieuw-Guinea in 1947 en 1948 gehouden door het Indisch Instituut in Amsterdam., 1947-1948; 108; 1 omslag
      - Correspondentie tussen de secretaris van de Raad van Beheer en de redacteur van het door de Nieuw-Guinea Studiekring uitgegeven tijdschrift "Nieuw-Guinea" betreffende financiële steun aan dit blad., 1947 febr.-1956 okt.; 109; 1 omslag
      - Stukken betreffende de oprichting van een ontwikkelingsmaatschappij in de Grote Oost, het zogenaamde plan van Waveren-Halewijn., 1947-1948; 110; 1 omslag
      - Stukken betreffende diverse plannen tot exploitatie op Nieuw-Guinea, ingekomen bij het gedelegeerd lid van de Raad van Beheer., 1948-1949; 111; 1 omslag
      - Uittreksels van de door dr. W.C. Klein aan de secretaris van de Raad van Beheer toegezonden ambtelijke rapporten en verslagen betreffende de economische, sociale en bosbouwkundige toestand op Nieuw-Guinea en bodemkundige onderzoekingen aldaar., 1949; 112; 1 omslag
      - Stukken betreffende de subsidieverlening aan dr. W.C. Klein, hoofdredacteur van het standaardwerk "Nieuw-Guinea"., 1948-1956; 113; 1 omslag
      - Verslagen van reizen van dr. W.C. Klein als adviseur van de Zuid-Pacific Commissie naar Nederlands- en Australisch Nieuw-Guinea, 1949; 114; 1 omslag
        met geheime bijlage, kaart en bijbehorende correspondentie.
      - Stukken betreffende de Zuid-Pacific Commissie., 1950-1952; 115; 1 omslag
      - Correspondentie van het gedelegeerd lid van de Raad van Beheer met de voorzitter van de stichting "Het Nationaal Nieuw-Guinea Comité" betreffende een uitnodiging om zitting te nemen in het comité, 1950 jan.-april.; 116; 4 stukken
        met bijlagen
      - Stukken betreffende het lidmaatschap van het Koninklijk Instituut voor de Tropen., 1954-1961; 117; 1 omslag
- ARCHIEF VAN DE BEWINDVOERDERS IN NEDERLANDSCH-INDIË, LATER NIEUW-GUINEA
  - STUKKEN VAN ALGEMENE AARD, A
    - Correspondentie, I
      - met de Raad van Beheer, a.
        - Correspondentie van de directeur in Batavia met het gedelegeerd lid van de Raad van Beheer., 1938 juni-1940 mei; 118-121; 4 omslagen
          Voor de correspondentie tussen het gedelegeerd lid van de Raad van Beheer en de directeur in Batavia over de periode 1947-1950, zie inventarisnummers 4-6.
          - 1938 juni-1938 dec., 118
          - 1938 dec.-1939 juli., 119
          - 1939 aug.-1939 dec., 120
          - 1940 jan.-1940 mei, 121
        - Correspondentie van de directeur in Batavia met de voorzitter van de Raad van Beheer in Amsterdam., 1938 mrt.-1939 febr.; 122; 1 omslag
        - Algemene correspondentie van de algemeen procuratiehouder in Nederlands-Indië/Indonesië., 1946-1954; 123; 1 omslag
      - overige correspondentie, b.
        - Correspondentie van de directeur in Batavia met diverse personen en instellingen in Nederlandsch-Indië., 1939-1942; 124; 1 omslag
        - Correspondentie betreffende lidmaatschappen van diverse verenigingen ingekomen bij de directeur, 1938-1942; 125; 1 omslag
    - Jaarverslagen, II
      - Jaarverslagen uitgebracht door de directeur in Batavia aan de aandeelhouders, 1939 en 1940, 1940-1941; 126; Gedrukt; 2 katernen
      - Kwartaal- en jaarverslagen opgemaakt door de directeur in Batavia, met bijbehorende correspondentie., 1938-1941; 127; 1 omslag
  - STUKKEN BETREFFENDE BIJZONDERE ONDERWERPEN, B
    - Organisatie, I
      - zetelverplaatsing, a.
        - Stukken betreffende de zetelverplaatsing van Amsterdam naar Batavia ingevolge het besluit van de Commissie voor het Rechtsverkeer in Oorlogstijd te Batavia., 1940-1941; 128; 1 omslag
        - Stukken betreffende de in de vergadering van preferente aandeelhouders behandelde jaarstukken en de organisatiewijzingen in verband met de zetelverplaatsing., 1940-1941; 129; 1 omslag
        - Correspondentie van de directeur met de "oorlogscommissarissen" van de Negumij in Nederlandsch-Indië., 1941 febr.-okt.; 130; 1 omslag
        - Notulen van de vergaderingen van preferente aandeelhouders te Batavia, met bijbehorende correspondentie., 1941 febr. apr.; 131; 1 omslag
        - Stukken betreffende de op 26 mei 1941 gehouden algemene vergadering van aandeelhouders in Batavia., 132; 1 omslag
        - Stukken betreffende een in verband met de oorlogssituatie noodzakelijke, in mei 1941 bij de aandeelhouders afgesloten geldlening, groot f 125.000,--., 1940 dec.-1941; 133; 1 omslag
          Zie tevens inventarisnummer 55.
      - personeel, b.
        - Stukken betreffende het personeel in Nederlandsch-Indië., 1938-1941, 1946-1955; 134; 1 omslag
    - Exploratie en exploitatie, II
      - algemeen, a.
        - Overzichtskaarten van Nieuw-Guinea en thematische kaarten van de door de Negumij onderzochte terreinen; met ingetekende gegevens over de ligging van de bedrijven, de grondsoorten en de begroeiing, z.j. (1925-1955); 135; Gedrukt en manuscript; 1 pak
        - Verzamelde aantekeningen uit de dagboeken, reisverslagen en rapporten betreffende de exploratiemogelijkheden van Noorden Zuid-West Nieuw-Guinea., 1936-1940; 136; 1 omslag
        - Reisverslagen en dagboekaantekeningen van door de Negumij uitgeruste expedities naar Nederlandsch-Nieuw-Guinea door A.L. Gortmans, G.A. Corbelli en W.H.L. Schwartz, 1938-1941; 137; 1 omslag
        - Correspondentie van de directeur in Nederlandsch-Indië met het Bodemkundig Instituut in Buitenzorg, 1938 aug.-1941 okt.; 138; 1 omslag
      - landbouwproefbedrijven, b.
        - Verslag betreffende een expeditie naar de Grimé- en Sekolie-vlakte van juni tot oktober 1939 door L. Lippe, 1940; 139; 1 deel
        - Stukken betreffende bodemkundige onderzoeken van de Grimé- en Sekolie-vlakte., 1939-1941; 140-142; 3 omslagen
          - Verslag van het Bodemkundig Instituut betreffende onderzochte grondmonsters, 1939., 140
          - Verslag van het onderzoek door F.A. Wentholt; met grondkaart en staat van grondmonster-analyses, 1940., 141
          - Rapporten van de hand van ir. H. Menrath; met staten van grondmonsters volgens de Morgan-Venema methode, 1941., 142
        - Nota's van resident J.P.K. van Eechoud over de economische toestand en de arbeidsproblematiek in Nieuw-Guinea; met een nota van W.H.J. Schwartz in reaktie hierop, 1947, 1949; 143; 1 omslag
        - Stukken van de algemeen procuratiehouder betreffende de mogelijkheden tot stichting van een landbouw-proefbedrijf in de Grimé, Sekolie- en Ransiki-vlakte., 1953-1954; 144; 1 omslag
      - onderzoekingen naar de haalbaarheid van: overname van de rubberonderneming "Ransiki", c.
        - Stukken betreffende de mogelijkheden tot vestiging van een proefonderneming op de Ransiki-terreinen van de Gouvernements-Landbouwbedrijven., 1937-1941; 145; 1 omslag
      - onderzoekingen naar de haalbaarheid van: bosexploitatie, d.
        - Stukken betreffende de onderzoekingen van de Negumij om te komen tot een houtexploitatiebedrijf op Nieuw-Guinea., 1938-1941; 146-149; 3 omslagen en 1 pak
          - Dossier betreffende de beleidsplannen van de Negumij, 1938-1941., 146
          - Verslag met bijlagen van bosexploraties in de Vogelkop en langs de zuidwestkust tot de Bloemenrivier door de houtvester E. Lundquist. 1941., 147; 1 pak
          - Nota's en correspondentie betreffende bostechnische aangelegenheden, 1940-1941., 148
          - Verzamelde rapporten en aantekeningen betreffende de bosexploratie en de exploitatie van houtbedrijven in Nederlandsch-Indië, met name op Nieuw-Guinea en op Borneo,. z.j. ( 1920-1940)., 149
        - Stukken betreffende houtzagerijen op Nieuw-Guinea, 1932-1940; 150; 1 omslag
        - Stukken betreffende het bosbestand op Nieuw-Guinea en zijn waarde voor de houtexploitatie, 1930-1931, 1935-1939; 151; 1 omslag
          met afschriften van rapporten van houtvesters in de Molukken uit 1920
        - Stukken betreffende de houtsoorten op Nieuw-Guinea en omgeving; met boomnamenlijst en determinatietabellen, 1937-1941; 152; 1 omslag
        - Uittreksel uit het rapport van opperhoutvester ir. L.J. van Dijk betreffende de door hem verrichte bosexploratie op Noord Nieuw-Guinea, 1939; 153; 1 stuk
        - Verslag van de houtvester ir. L. Rikken omtrent de omwerking van door de Bataafsche Petroleum Maatschappij op Borneo gemaakte luchtfoto's tot begroeiingskaarten., 1939; 154; 1 katern
        - Begroeiingskaarten van het tijdens de bosexploratie in 1941 verkende gebied., z.j. (1941); 155; 1 omslag en 1 pak
        - Correspondentie van de algemeen procuratiehouder met de houtvester E. Lundquist betreffende de houtexploitatie en politieke status van Nieuw-Guinea., 1948 jan.-1951 mei.; 156; 1 omslag
        - Stukken betreffende het onderzoek van E. Lundquist naar de mogelijke exploitatie van een houtzaagbedrijf op Poelau Adi., 1949-1950; 157; 1 omslag
      - onderzoekingen naar de haalbaarheid van: harsexploitatie, e.
        - Stukken betreffende copal- en damarharsen., (1930, 1935), 1938-1941; 158-161; 4 omslagen
          - Het voorkomen van hars leverende bomen op Nieuw-Guinea, 1930 en (1935), 1938-1941., 158
          - De win- en afwerkingsmethoden, 1938-1941., 159
          - De harsenhandel in het algemeen en de handel in copal en damarharsen in het bijzonder, 1938-1941., 160
          - Mogelijke exploitatie van deze harsen door de Negumij, (1937) 1938-1941., 161
        - Correspondentie van de directeur en de algemeen procuratiehouder met diverse instanties betreffende het onderzoek van copal-harsen, 1939-1940, 1950-1951; 162; 1 omslag
      - onderzoekingen naar de haalbaarheid van: stichting van een handelsbedrijf, f.
        - Verzamelde aantekeningen betreffende een op te richten handelsbedrijf in bos- en inlandse produkten, Afschriften., 1938-1941; 163; 1 omslag
        - Reisverslagen en rapporten van de houtvester G.A. Corbelli in het kader van het bijeenbrengen van handelsgegevens over inlandse produkten in Nieuw-Guinea., 1938-1941; 164; 1 omslag
- DOCUMENTATIE
  - Kranteknipsels betreffende de politiek-economische situatie van Nieuw-Guinea., 1946-1955, 1963; 165-167; 3 pakken
    - 1946-1950., 165
    - 1951-1953., 166
    - 1954-1955, 1963., 167
  - Foto's van cultures en de hierbij in gebruik zijnde fabrieksgebouwen in Nederlandsch-Indië en met name van de thee-onderneming Permanangan., z.j. (ca. 1915-1930); 168; 1 pak
  - Rapporten inzake de mogelijke oprichting van een proefstation voor de zeevisserij in Sorong en de tonijnvisserij in de wateren rondom Nieuw-Guinea, 1950-1951; 169
  - Verslag van jhr. L.P.D. op ten Noort, hoofdagent van de Koninklijke Paketvaart Maatschappij, waarin opgenomen een verslag van de Engelse zendeling Dr. Montague, omtrent zijn ervaringen in het zuid-oostelijk deel van Nieuw-Guinea,., 1892; 170; 1 stuk
    Fotocopie
  - Verslag van de studiecommissie Nieuw-Guinea betreffende de politieke status van Nieuw-Guinea en de mogelijkheden de autochtone bevolking bij de politiek te betrekken, 1948; 171; 1 stuk
  - Geheime nota van de Studiecommissie Nieuw-Guinea van de Generale staf van het KNIL betreffende de militair-strategische betekenis van Nieuw-Guinea voor Oost-Indonesië en voor de Verenigde Staten van Indonesië., 1948; 172; 1 stuk
  - "De financieel-economische mogelijkheden van Nieuw-Guinea", rapport van de Subcommissie C van de Studiecommissie Nieuw-Guinea, 1948; 173; 1 stuk
  - Uittreksels van diverse financieel-economische berichten betreffende Nieuw-Guinea; met aantekeningen van de secretaris van de Raad van Beheer., 1946-1954; 174; 1 omslag
  - Stukken betreffende de politieke status van Nieuw-Guinea., 1947-1952; 175; 1 omslag
  - Stukken betreffende de staatsinrichting en het bestuur van Nieuw-Guinea., 1950-1960; 176; 1 omslag
- ARCHIVALIA VAN DE WERKCOMMISSIE VAN HET NIEUW-GUINEA COMITÉ (1934-1938)
  - Circulaires van de secretaris van het Nieuw-Guinea Comité aan de leden van het comité., 1934-1938; 177; 1 omslag
  - Notulen van de vergaderingen van de Werkcommissie van het Nieuw-Guinea Comité betreffende de oprichting van de Nederlandse Maatschappij voor Nieuw-Guinea., 1936; 178; 1 omslag
  - Rapporten verzameld door de secretaris van het Nieuw-Guinea Comité betreffende de economische openlegging van Nieuw-Guinea., 1934-1938; 179; 1 omslag
  - Kranteartikelen van de hand van dr. W.C. Klein, secretaris van het Nieuw-Guinea Comité., 1937; 180; 1 omslag
- AANVULLING OP HET ARCHIEF VAN DE NEGUMIJ, 1986
  Het betreft stukken van de Negumij, die vanwege een onjuist etiket aangetroffen werden in het archief van het Nederlands-Indisch Land Syndicaat.
  - Staten van regenwaarnemingen op diverse plaatsen in Nieuw-Guinea over de periode, ca. 1927-1952; 181; 1 omslag
  - Stukken betreffende de mogelijkheden voor de ramehvezelcultuur., 1950-1951; 182; 1 omslag
  - Thematische schetskaart van de omgeving van Merauke afkomstig van de Landbouw Voorlichtingsdienst Nieuw-Guinea, z.j.; 183; 1 omslag; Schaal 1:50.000.
    kaart
  - Thematische- en overzichtkaarten van het proefbedrijf Ransiki aan de Geelvinkbaai, diverse jaren., 184; 1 omslag
  - Verzamelde stukken en aantekeningen betreffende het werkprogramma en de begroting van het proefbedrijf Ransiki., 1955; 185; 1 omslag
  - Financiële overzichten opgemaakt door de directeur in Batavia, maandoverzichten., 1938-1942; 186; 1 pak
  - Stukken van documentaire aard betreffende de landbouw in Nieuw-Guinea in het algemeen en de palmoliecultuur in het bijzonder., 1938-1941, 1950-1955; 187; 1 omslag
  - Stukken betreffende de visserij op Nieuw-Guinea, met name in de riviermondingen., 1938-1940; 188; 1 omslag
  - Balansen, accountantsrapporten en jaarrekeningen over de boekjaren, 1938-1953; 189; 1 pak
  - Stukken betreffende de aanvraag van vergunningen tot landexploratie op Nieuw-Guinea, met de daarop genomen beschikkingen., 1939-1942; 190; 1 omslag
  - Gedrukte kaarten waarop aantekeningen betreffende gebieden op Nieuw-Guinea waar aanvankelijk interesse voor bestond., ca. 1938-1939; 191; 1 omslag
  - Stukken betreffende de aan de directeur/algemeen procuratiehouder verstrekte volmacht., 1938, 1947; 192; 1 omslag
  - Richtlijnen voor de lonen en verdere arbeidsvoorwaarden van Javaanse koelies en ander inlands personeel., 1940, 1939; 193; 1 omslag
  - Bouwtekeningen van "administrateurs-woningen., z.j.; 194; 1 omslag
  - Grootboek van een gedeelte van de financiële administratie in Indonesische valuta., 1951-1952; 195; 1 katern
  - Staten en aantekeningen betreffende de inwonersaantallen in diverse districten van Nieuw-Guinea aan de hand van de bevolkingsregistratie., 1938-1940; 196; 1 omslag
  - Stukken betreffende de salarisregelingen voor Europees personeel in Nieuw-Guinea., 1950-1953; 197; 1 omslag